Pedro RIOS MACIAS

08917, Badalona (Barcelona) Tel +34 678 99 53 25

Email <u>riosmacias@gmail.com</u>

CV WEB https://cvpedrorios.netlify.app

Carnet de conducir A, B

Dispongo de Coche y Moto para desplazamiento

Inglés Conocimientos A2



Actualmente estoy orientando, hacia el desarrollo de plataformas Front End. Me interesa mucho poder seguir ampliando mis conocimientos y experiencia en JS y en especial en React.js, ya que este framework ha revolucionado mundo de la programación Front End.

ESTUDIOS

2020	SEPE-fesmcugt Curso de Desarrollo Web JSP, Servlet, Strut, Spring JDBC, Hibernate. (On-Line)
2019	UOC Curso de Desarrollo Back end en PHP, Drupal, Codeignter, Laravel
2018	Curso SEO-SEM, Posicionamiento Web, Robots, Google Ads. Centro de Estudios Tálde Formación, Carrer Valencia, 451, 08013 Barcelona
2017	Grado Superior Desarrollo Aplicaciones WEB Front End / Back End Centro de Estudios NetMind, Carrer Almogávares, 123, 08018 Barcelona
	Desarrollo Aplicaciones Java Centro de Estudios Tálde Formación, Carrer Valencia, 451, 08013 Barcelona
2014-2016	Desarrollo Java, Programación Android, XML CEPI-BASE, Carrer Balmes, 114, 08008 Barcelona
1990	FP-II Informática de Gestión Centro de Estudios Roca. Avd. Meridiana 263, 08027 Barcelona
IDIOMAS	Catalán y Español Nativos

EXPERIENCIA LABORAL

2022



Técnico Informático

Maquetación de Equipos, Configuración VPN (Para el Teletrabajo) HelpDesk, Configuración Impresoras y Scanners, OneDrive, Outlook, Active directory

Seguimiento incidencias con Software Remedy.

2020-2021



Técnico Informático

Consultas Oracle (SQL)

Ofimática, Instalación y mantenimiento de PC `S i Redes

Diseño y Mantenimiento WEB.

Atención al Usuario (HelpDesk)

Instalación estaciones Teletrabajo, Helpdesk Uusarios Teletrabajo.

Herramientas de diseño y Fotografia Digital.

2018



Desarrollo en Java, SCRIPT BASH

DEC de la "Caixa" Desarrollo y Mantenimiento de los proyectos existentes Lenguajes de programación: Java, Script Bash

Herramientas. Eclipse, SVN, Git



Soporte y Desarrollo

2014-2016

Help Desk usuarios Insitu y Modo Remoto Maquetación de equipo informáticos Colaboración en distintos proyectos de programación Java, HTML, CSS, JS, PHP, MySql, Linux Centos. Montaje de Servidores y cabinas de Discos

2010-2014



Coordinador Operaciones IBM

14 ______

Coordinador Equipo Operadores 24x7

Implementación de horarios y turnos de trabajo

Monitorización de redes con Nagios.

Desarrollo e implementación de procedimientos habituales de trabajos.

Diseño de Aplicaciones en Access para distintos clientes.

Control de Acceso CPD

COMPETENCIAS



Información obtenia de los servicios de competencia de BARCELONA ACTIVA